【裁判字號】    99,易,1034
【裁判日期】    990831
【裁判案由】    竊盜
【裁判全文】
臺灣臺南地方法院刑事判決              99年度易字第1034號
公  訴  人  臺灣臺南地方法院檢察署檢察官
被      告  甲○○
上列被告因竊盜案件，經檢察官提起公訴（九十九年度偵字第九
七六八號），因被告於準備程序中就被訴事實為有罪之陳述，經
本院裁定改依簡式審判程序審理，茲判決如下：
    主  文
甲○○竊盜，累犯，處有期徒刑肆月，如易科罰金，以新臺幣壹
仟元折算壹日。扣案機車鑰匙壹支沒收。
    事實及理由
一、本件犯罪事實及證據，除犯罪事實部分應將被告甲○○竊取
    被害人乙○○機車之時間應更正為「民國九十九年六月十四
    日凌晨五時十五分許」，並補充「又甲○○前於九十五年間
    因贓物案件，經本院於九十五年八月十八日以九十五年簡字
    第二五七七號判處拘役五十日確定，於九十五年十二月十二
    日縮刑期滿執行完畢；另於九十六年間因竊盜案件，經本院
    於九十六年十一月二十三日以九十六年度簡字第三八四一號
    判處拘役五十九日確定，於九十七年四月十九日縮刑期滿執
    行完畢；復於九十八年間因竊盜案件，經本院於九十八年三
    月十九日以九十八年度簡字第六六八號判處拘役三十日確定
    ，於九十八年六月二十一日縮刑期滿執行完畢；再於九十八
    年間因二件竊盜案件，經本院於九十九年四月九日以九十九
    年度易字第六０號分別判處有期徒刑三月及拘役五十日確定
    ，現尚執行中（均不構成累犯）」等語外，餘均引用檢察官
    起訴書之記載（如附件）。
二、按本件被告甲○○所犯係死刑、無期徒刑、最輕本刑為三年
    以上有期徒刑以外之罪，其於準備程序就前揭被訴犯罪事實
    為有罪之陳述，經本院告知簡式審判程序之旨，並聽取其與
    公訴人之意見後，認無不得或不宜改依簡式審判程序進行之
    處，爰依刑事訴訟法第二百七十三條之一第一項、第二百八
    十四條之一之規定，裁定改行簡式審判程序審理，並依法不
    受同法第一百五十九條第一項證據能力之限制，合先敘明。
三、核被告甲○○所為，係犯刑法第三百二十條第一項之普通竊
    盜罪。查其前於九十七年間因妨害自由案件，經本院於九十
    七年七月十四日以九十七年度簡字第一九七七號判處有期徒
    刑五月確定，甫於九十八年六月二十一日縮刑期滿執行完畢
    等情，有卷附臺灣高等法院被告前案紀錄表一份可按，其於
    有期徒刑執行完畢後五年內，故意再犯本件有期徒刑以上之
    罪，為累犯，應依法加重其刑。爰審酌被告前有上開犯罪事
    實欄所載之多次竊盜前科，素行不佳，正值青壯年卻不思以
    正當方法營生，卻於甫出獄後未達一年即已多次竊取他人機
    車遭警查獲，顯見被告並無悔意，價值觀念亦甚偏差，惟犯
    後坦承犯行，態度尚可，而其所竊得之機車業已返還被害人
    乙○○，所生損害不大等一切情狀，量處如主文所示之刑，
    並諭知易科罰金之折算標準，以示懲儆。扣案之機車鑰匙一
    支，係被告所有用以竊取本件機車之物一節，業據被告供承
    在卷，爰依刑法第三十八條第一項第二款之規定宣告沒收。
四、應依刑事訴訟法第二百七十三條之一第一項、第二百九十九
    條第一項前段、第三百十條之二、第四百五十四條第二項，
    刑法第三百二十條第一項、第四十七條第一項、第四十一條
    第一項前段，刑法施行法第一條之一，判決如主文。
五、如不服本判決，應於收受本判決後十日內，以書狀向本院提
    出上訴。
本案經檢察官劉順寬到庭執行職務。
中    華    民    國    99    年    8     月    31    日
                  刑事第三庭    法  官  劉秀君
以上正本證明與原本無異。
如不服本判決應於收受本判決後10日內向本院提出上訴書狀，並
應敘述具體理由。其未敘述上訴理由者，應於上訴期間屆滿後20
日內向本院補提理由書狀（均須按他造當事人之人數附繕本）「
切勿逕送上級法院」。
                                書記官  曾盈靜
中    華    民    國    99    年    8     月    31    日
附錄法條：
中華民國刑法第320條
（普通竊盜罪、竊佔罪）
意圖為自己或第三人不法之所有，而竊取他人之動產者，為竊盜
罪，處5  年以下有期徒刑、拘役或 5 百元以下罰金。
意圖為自己或第三人不法之利益，而竊佔他人之不動產者，依前
項之規定處斷。
前二項之未遂犯罰之。
附件：
臺灣臺南地方法院檢察署檢察官起訴書
                                      99年度偵字第9768號
    被      告  甲○○  男  32歲（民國○○年○月○日生）
                        籍設臺南縣永康市○○街99號
                        現居臺南縣永康市○○○街138號三
                        樓
                        身分證統一編號：Ｚ000000000號
上被告因竊盜案件，業經偵查終結，認應提起公訴，茲將犯罪事
實及證據並所犯法條分敘如下：
        犯罪事實
一、甲○○曾前因妨害自由案件，經臺灣臺南地方法院以97年度
    簡字第1977號判決判處有期徒刑5月確定，甫於民國98年6月
    21日縮短刑期執行完畢。猶其仍不知悔改，於99年6月4日5
    時許，行經臺南縣永康市○○○街131號前時，因見乙○○
    平日使用之車牌號碼BX3–863號重型機車停放該處無人看管
    ，竟意圖為自己不法之所有，以自備之鑰匙發動電門竊取該
    機車，得手後供己代步之用。嗣於同日12時45分許，甲○○
    騎乘前揭竊得之機車行經臺南縣永康市○○○街310之2號前
    時遇警攔查，始而查獲上情。
二、案經臺南縣警察局永康分局報告偵辦。
        證據並所犯法條
一、上揭犯罪事實，業據被告甲○○於警詢及本署偵查中坦承不
    諱，核與被害人乙○○警詢時指述情節大致相符，並有扣押
    書、贓物認領保管單、失車案件基本資料詳細畫面報表、臺
    南縣警察局車輛協尋電腦輸入單、臺南縣警察局車輛尋獲電
    腦輸入單各1紙及查獲現場照片4張附卷可稽。足認被告之自
    白確與事實相符，本件被告犯嫌洵堪認定。
二、核被告所為，係犯刑法第320條第1項之竊盜罪嫌。被告前曾
    受如犯罪事實欄所載之有期徒刑執行完畢，有本署刑案資料
    查註紀錄表在卷可按，其於受有期徒刑之執行完畢後5年內
    ，故意再犯本件有期徒刑以上之罪，為累犯，請依刑法第47
    條第1項規定加重其刑。末以扣案之鑰匙1支係被告所有供其
    犯罪所用之物乙節，業據被告供承在卷，請依同法第38條第
    3 項、第1項第2款宣告沒收。
三、依刑事訴訟法第251條第1項提起公訴。
    此  致
臺灣臺南地方法院
中    華    民    國    99    年    6     月    30    日
                              檢  察  官  黃  銘  瑩
本件證明與原本無異
中    華    民    國    99    年    7     月    6     日
                              書  記  官  吳  永  明
所犯法條
中華民國刑法第320條
（普通竊盜罪、竊佔罪）
意圖為自己或第三人不法之所有，而竊取他人之動產者，為竊盜
罪，處5  年以下有期徒刑、拘役或 5 百元以下罰金。
意圖為自己或第三人不法之利益，而竊佔他人之不動產者，依前
項之規定處斷。
前二項之未遂犯罰之。

司法院資訊處製作；財團法人民間司法改革基金會備份。
